【裁判字號】    99,上易,665
【裁判日期】    990325
【裁判案由】    毒品危害防制條例
【裁判全文】
臺灣高等法院刑事判決                 99年度上易字第665號
上  訴  人
即  被  告  甲○○
上列上訴人因違反毒品危害防制條例案件，不服臺灣臺北地方法
院98年度易字第3165號中華民國99年1月11日第一審判決（起訴
案號：臺灣臺北地方法院檢察署98年度毒偵字第2600號），提起
上訴，本院判決如下：
    主  文
上訴駁回。
    理  由
一、按不服地方法院之第一審判決而上訴者，應向管轄第二審之
    高等法院為之，上訴書狀應敘述具體理由，刑事訴訟法第36
    1條定有明文。 又第二審法院認上訴書狀未敘述理由或上訴
    有第362條前段之情形者，應以判決駁回之，同法第367條前
    段亦規定甚明。所謂不服第一審判決之具體理由，必係依卷
    內既有訴訟資料或提出新事證，指摘或表明第一審判決有何
    採證認事、用法或量刑等足以影響判決本旨之不當或違法，
    而構成應予撤銷之具體事由，始足當之。倘僅泛言原判決認
    定事實錯誤、違背法令、量刑失之過重或輕縱，而未依上揭
    意旨指出具體事由，或形式上雖已指出具體事由，然該事由
    縱使屬實，亦不足以認為原判決有何不當或違法者，皆難謂
    係具體事由，俾與第二審上訴制度在請求第二審法院撤銷、
    變更第一審不當或違法之判決，以實現個案救濟及節制濫行
    上訴之立法目的相契合。是倘上訴人之上訴書狀雖敘述上訴
    理由，惟並未具體敘述第一審判決有何不當或違法情形，即
    與未敘述具體理由無異，所為上訴，即非適法。
二、原判決認定上訴人即被告甲○○於民國98年9月2日下午2時5
    分許，為警採尿前96小時內，在不詳地點，將甲基安非他命
    置於玻璃球內燒烤吸食方式，施用第二級毒品甲基安非他命
    等情，因而論被告甲○○施用第二級毒品甲基安非他命罪，
    已詳敘所憑證據與認定之理由，並審酌被告不思其正值青春
    年少之際，卻耽溺於戕身之物，前經觀察勒戒後，仍未能把
    握自新機會徹底戒除施用毒品之惡習，而再施用足以導致人
    體機能發生依賴性、成癮性及抗藥性等障礙之第二級毒品甲
    基安非他命，戕害自身健康，漠視法令禁制，可見其對於毒
    品之依賴性甚高，自我把持、控制之能力亦顯不佳，及考量
    被告於犯罪後坦承犯行，犯後態度尚可，暨其犯罪動機、手
    段、施用毒品之次數等一切情狀，量處有期刑4月，並諭知
    易科罰金之折算標準，形式上觀察並無違誤，所為量刑亦屬
    允當。被告固以伊年紀輕，不懂世事，因交友不慎而開始施
    用毒品，曾於98年間陸續被查獲，伊並無不服，惟伊尚有年
    邁祖母及妹妹待伊照顧，且伊有悔意，請從輕量刑，給伊自
    新機會為由，提起上訴。惟刑之量定，屬事實審法院得依職
    權自由裁量之事項，原判決既已審酌刑法第57條各款所列情
    狀，而未逾越法定刑度，且尚無違法或顯然失當之情。被告
    上訴意旨復未依據卷內既有訴訟資料或提出新事證，具體指
    摘或表明第一審判決有何採證、認事用法、量刑不當或違法
    之事由，而以上開理由指稱原判決不當，自非合法之具體上
    訴理由。揆諸前揭說明，本件上訴顯不合法定程式，應予駁
    回，並不經言詞辯論為之。
三、據上論斷，應依刑事訴訟法第367條前段、第372條，判決如
    主文。
中    華    民    國    99    年    3     月    25    日
                  刑事第二十二庭審判長法  官  郭雅美
                                      法  官  洪于智
                                      法  官  李麗珠
以上正本證明與原本無異。
不得上訴。
                                      書記官  陳禹任
中    華    民    國    99    年    3     月    29    日

司法院資訊處製作；財團法人民間司法改革基金會備份。
